# 权益法下长期股权投资计提减值后，联营企业又实现稳定利润的处理

提问人：SharryLi 时间：2021-11-02 13:08:50
请教一下陈版主，如果权益法下计量的长期股权投资，在以往年度已经计提了长期股权投资减值准备，现联营企业又实现稳定利润，该如何进行账务处理？
A公司在 2016 年的时候与其他股东共同成立了一家子公司B，持股比例80%，对其具有控制权； 2017 年由于少数股东增资导致A公司丧失对B公司的控制权，持股比例下降为28%，仍然对其有重大影响，由于 2017 年末对其经营情况预计不乐观，A公司在 2017 年对B公司的长期股权投资剩余价值全额计提了减值准备。后续未再进行任何账务处理，长期股权投资账面价值为零。直至 2020 年末到 2021 年 10 月，B公司在 2021 年已经陆陆续续基本实现了盈利，经营情况出现好转，已经观察了 10 个多月，净利润为正，预计不是短期扭亏为盈，那现在A公司对B公司的情况应该如何进行账务处理呢？
长期股权投资减值准备不是一经计提就不得转回吗？
21 年A公司是直接根据B公司所有者权益金额*持股比例28%，计算长投和投资收益吗？

回答人：chenyiwei
如你所述，长期股权投资的减值准备在计提后是不得转回的。但减值准备的计提不应影响按权益法确认损益调整、其他综合收益和其他权益变动。
如果因为计提减值准备，导致长期股权投资账面价值已经变为零的，则基于减值准备不得转回的要求，有可能需暂停权益法核算，直到被投资方净资产中所占的份额超出已计提的减值准备为止。当达到这一时点后，应恢复使用权益法，具体操作建议参照《企业会计准则解释第 9 号——关于权益法下投资净损失的会计处理》相关规定。一旦恢复使用权益法确认在被投资方净资产、净利润中的份额，则应按照在被投资企业中的持股比例（此处为28%）进行常规的权益法核算。